臺灣新北地方法院板橋簡易庭民事判決
110年度板簡字第2705號
原      告  呂良俊  

被      告  傅金堂  
訴訟代理人  鄭伊鈞律師
            陳禹竹律師
上列當事人間請求侵權行為損害賠償事件，原告提起刑事附帶民
事訴訟（110年度簡附民字第128號），經刑事庭裁定移送審理，
本院於民國110年2月10日言詞辯論終結，判決如下：
    主  文
被告應給付原告新臺幣貳萬零伍佰伍拾元，及自民國一一０年七
月七日起至清償日止，按年息百分之五計算之利息。
原告其餘之訴駁回。
本判決原告勝訴部分得假執行。但被告如以新臺幣貳萬零伍佰伍
拾元為原告預供擔保，得免為假執行。
原告其餘假執行之聲請駁回。
    事  實  及  理  由
一、按訴狀送達後，原告不得將原訴變更或追加他訴，但擴張或
    縮減應受判決事項之聲明者，不在此限，民事訴訟法第255
    條第1 項第3 款定有明文。本件原告起訴請求被告應給付原
    告新臺幣（下同）402,848元，及自起訴狀繕本送達翌日起
    至清償日止，按週年利率百分之5計算之利息。嗣於民國111
    年2月10日言詞辯論期日當庭變更聲明為：被告應給付原告1
    15,000元，及自起訴狀繕本送達之翌日起至清償日止，按週
    年利率百分之5計算之利息，核屬縮減應受判決事項之聲明
    ，揆諸首揭規定，應予准許。
二、原告起訴主張：被告於109年9月3日11時許，在新北市○○區○
    ○路0段00巷00號雍河院社區總幹事辦公室內，與原告因細故
    起口角爭執，竟基於傷害之犯意，徒手毆打原告，致原告受
    有左臉頰挫傷、前額挫傷、右手腕挫傷併瘀青、胸部挫傷、
    左下肋緣挫傷等傷害。原告因此受有下列損害：1、醫療費
    用及就醫交通費用共5,000元。2、精神慰撫金110,000元，
    共計115,000元，爰依侵權行為法律關係提起本件訴訟等語
    ，並聲明：1.被告應給付原告115,000元，及自起訴狀繕本
    送達翌日起至清償日止，按年息百分之5計算之利息。2.願
    供擔保，請准宣告假執行。
三、被告則辯稱：原告主張醫療費用及就醫交通費共5,000元部
    分，依舉證責任分配法則及民事訴訟法第 277條之規定，應
    提出相關證據予以核實。另就精神慰撫金110,000元部分，
    原告所受傷勢僅為單純之擦挫傷，身體受害情形甚為輕微，
    且原告當時係與被告互毆，對於事件之起因也應負起相當責
    任，故其受害情節輕微，請求110,000元之非財產上損害賠
    償，顯有過高等語，並聲明：1.駁回原告之訴。2.如受不利
    判決，被告願供擔保請准宣告免為假執行。
四、得心證之理由：
（一）原告主張被告於前揭時地因細故徒手毆打原告，致原告受
      有左臉頰挫傷、前額挫傷、右手腕挫傷併瘀青、胸部挫傷
      、左下肋緣挫傷等傷害之事實，為被告不爭執，並有本院
      110年度簡字第2395號刑事簡易判決在卷可憑，被告亦因
      此犯傷害罪，經上開判決判處拘役20日，如易科罰金以1,
      000元折算1日確定在案，堪認原告之主張為真實。
（二）按因故意或過失，不法侵害他人之權利者，負損害賠償責
      任。不法侵害他人之身體或健康者，對於被害人因此喪失
      或減少勞動能力或增加生活上之需要時，應負損害賠償責
      任。不法侵害他人之身體、健康、名譽、自由、信用、隱
      私、貞操，或不法侵害其他人格法益而情節重大者，被害
      人雖非財產上之損害，亦得請求賠償相當之金額。民法第
      184條第1項前段、第193條第1項、第195條第1項前段分別
      定有明文。茲就原告請求賠償之損害金額，審酌如下：
    1.醫療費用及交通費用共5,000元部分：原告主張其因前揭
      傷勢支出醫療費用及交通費用共5,000元等語，固據提出
      個人109年9月急診門診驗傷健康存摺紀錄為證，惟依該紀
      錄所示，原告於109年9月5日因「利用徒手鬥毆或打架被
      加害之初期照護」至林口長庚醫院就診之醫療費用部分負
      擔金額僅為550元，而就交通費用部分，則未見原告提出
      任何單據佐證，是原告此部分得請求被告賠償之金額應為
      550元，逾此部分之其餘請求，則屬無據。
　  2.精神慰撫金110,000元部分：按慰撫金之多寡，應斟酌雙
      方之身分、地位、資力與加害程度，及其他各種情形核定
      相當之數額，該金額是否相當，自應依實際加害情形與被
      害人所受之痛苦及雙方之身分、地位、經濟狀況等關係決
      定之。被告於前揭時地所為傷害行為，不法侵害原告之身
      體權，原告請求被告賠償非財產上損害，洵屬有據。本院
      審酌原告為國中畢業，目前從事物業公司經理，薪資約月
      薪5萬元，被告為碩士畢業，目前擔任物業公司社區經理
      ，薪資約48,000元，此業據兩造陳明在卷，再考量被告之
      加害情形、原告所受傷勢及精神上所受痛苦等一切情狀，
      認為原告請求精神慰撫金110,000元尚屬過高，應以20,00
      0元為適當，逾此部分之請求，則屬無據，應予駁回。
（三）綜上，原告得請求被告賠償之損害合計為20,550元（計算
      式：550元＋20,000元）。
（四）從而，原告依侵權行為法律關係，請求被告給付20,550元
      ，及自起訴狀繕本送達翌日即110年7月7日起至清償日止
      ，按年利率百分之5計算之利息，為有理由，應予准許。
      逾此部分之請求，為無理由，應予駁回。
（五）本判決原告勝訴部分，係依簡易程序所為被告敗訴之判決
      ，爰依職權宣告假執行，並依被告聲請宣告如預供如主文
      所示之擔保，得免為假執行。至原告敗訴部分，其假執行
      之聲請，即失所附麗，應併予駁回。
五、本件係原告提起刑事附帶民事訴訟，由刑事庭合議裁定移送
    本院民事庭事件，免納裁判費，本件訴訟中亦未生其他訴訟
    費用，故無訴訟費用額確定及諭知負擔，併此敘明。
中　　華　　民　　國 　111　　年　　 2　　月　　24　　日
                  臺灣新北地方法院板橋簡易庭
                      法      官  葉靜芳
以上正本係照原本作成。
如不服本判決，應於送達後20日內，向本院提出上訴狀並表明上
訴理由，如於本判決宣示後送達前提起上訴者，應於判決送達後
20日內補提上訴理由書（須附繕本）。
中　　華　　民　　國 　111　　年　　 2　　月　　24　　日
　　　　　　　　　　　書記官　陳君偉